# 有限合伙企业LP并表问题

提问人：Vivier 时间：2015-06-25 18:35:43
陈版主好。现有A公司投资了一家有限合伙企业，其作为LP，享有的份额为45%。合伙协议约定： 1 ）A公司的小股东（同时也是A公司高级管理人员）担任GP，执行合伙事务，但是不获得任何报酬； 2 ）A公司作为投资顾问，每年收取2%的固定管理费，以及20%的项目投资收益，但是在收益分配上为劣后级（利润分配时，需要先偿还其他LP的出资额之后才偿还A公司的出资额）； 3 ）LP无法无条件地罢免GP以及财务顾问A公司； 4 ）投资决策委员会由合伙人会议决定，但是人选由GP提名并任命； 请问陈版主，如果根据以上条款，A公司是否可以将该有限合伙企业列入合并范围？个人觉得可以，因为A公司在该有限合伙企业的占有45%的份额，另外还享有20%的项目投资收益，享有了该合伙企业大部分的风险和报酬。

回答人：chenyiwei
不能以“享有了该合伙企业大部分的风险和报酬”作为判断是否具有控制权的唯一标准。需要考虑A公司作为财务顾问的权限大小、有限合伙企业的投资决策机制，以及A公司与GP的关系。如果A公司实质上具有主导该合伙企业的投资决策的权力，则结合其在收益分配上为劣后级、GP不收取报酬等因素，可以认可A对该有限合伙企业具有控制权。

提问人：Vivier 时间：2015-06-26 11:32:11
谢谢陈版主： 1 、有限合伙企业及其投资业务以及其他活动之管理、控制、运营、决策的权力全部排它性地归属于GP，由其直接行使或通过其委派的代表行使。 2 、收益分配：财务顾问获得2%的管理费+20%收益提成+享有的份额的劣后级剩余收益，有限合伙企业出现亏损时，首先由财务顾问以其认缴出资额为限承担，再由其他LP承担； 3 、合伙人会议的职能和权力包括且仅包括： (1)听取GP所作的年度报告，并向有限合伙企业提出投资战略方面的建议； (2)选举投资决策委员会成员； 其他一般条款...... 所议事项由GP及出席合伙人会议的合计持有实缴出资总额三分之二以上的LP通过方可作出决议。 4 、投资决策委员会的委员候选人由GP提名并任命。 投资决策委员会对下列事项进行讨论，作出决定： (1)对拟投资项目作出是否投资的决策； (2)有限合伙企业对单一目标公司超过有限合伙企业总认缴出资额50%的投资事项； (3)有限合伙企业投资于GP股东持有权益超过 10 ％的目标公司之投资事项； 其他一般条款...... 投资决策委员会可以就有限合伙企业运营向GP提出意见和建议。 对于投资决策委员会所做决定、意见及建议，GP应予以慎重考虑；但是，除上述事项外，GP并无义务必须依投资决策委员会之意见行事。 5 、GP在该有限合伙企业中也持有2.5%的份额，但是不获取额外的收益，仅享有其份额对应的收益； 6 、A公司作为财务顾问，提供的服务包括《合伙协议》中GP为合伙企业日常经营所提供的全部服务。
根据以上基本情况，我个人判断如下： 1 、被投资方设立的目的 该有限合伙企业设立的目的是从LP筹资资金，用于股权投资，获取资本增值和投资收益； 2 、被投资方的相关活动及如何对相关活动决策 该有限合伙企业的相关活动为，寻找投资项目，对投资项目进行尽职调查，制定投资方案，项目投后管理，制定和实施项目退出计划； 3 、投资方享有的权利是否使其目前有能力主导被投资方的相关活动 Ａ公司享有的合伙企业份额为 45 ％，其他LP人数较多（ 50 人左右）且持有份额较为分散，合伙人决议需要三分之二LP决议通过，因此Ａ公司无法控制合伙人决议，进而无法控制投资决策委员会。而投资决策委员会的权力仅限于决定是否投资项目以及其他保护性权力，该有限合伙企业的具体、实质性的权力依然是由GP在执行。但是A公司与有限合伙企业签订了财务顾问协议，该协议约定由A公司提供GP的全部服务； 故综上A公司可以通过其他合同性权力使其主导被投资方的相关活动； 4 、投资方是否通过参与被投资方的相关活动而享有可变回报以及是否有能力运用其对被投资方的权力影响其回报金额； A公司作为LP能通过投资决策委员会参与投资方的相关活动而享有可变回报。另外A公司通过有限合伙企业签订的投资顾问协议，提供GP的全部服务，来获得可变回报。
5 、投资方与其他方的关系。 GP虽然为A公司的个人股东（持有不到5%的A公司股份）兼高级管理人，但是两者之间并无签订一致行动协议，没有证据表明GP在作出投资决策不是独立的，或者受到A公司的重大影响。
综上，Ａ公司应该将其纳入合并范围，该判断是否合理？

回答人：chenyiwei
根据你补充的信息，总体上未见你的意见有重大不合理之处。

提问人：zengfengxia 时间：2015-06-29 09:58:36
请教陈版 这个案例中GP不能决定决策委员会成员，从而不能控制决策委员会的表决结果。而决策委员会拥有“对拟投资项目作出是否投资的决策”，我理解对该合伙企业而言，决定或否决某被投资项目属于与其投资目的相关的相关活动，GP主导的寻找投资项目、尽职调查、制定投资方案这些活动属于专业服务，是为投资决策服务的，合伙企业采购其他专业机构的服务也能达到目的，GP在这里的作用更像职业经理人而不是主要责任人。 另外，从商业实质的考虑，LP对其出资承担了较大的风险（GP或其实际控制人对LP无保底承诺），因此LP寻求对合伙企业关键活动的控制并主动参与合伙企业关键活动是比较合理的安排，这种安排我理解不能理解为保护性权利。 这样理解是否恰当？

回答人：chenyiwei
这也是一种可能的理解，进一步分析可能要看更具体的背景信息了。

提问人：chenqinyan 时间：2018-04-23 13:49:06
陈老师，我想咨询下， 1 、如果GP担任合伙企业执行事务合伙人，合伙协议约定：合伙企业及投资业务等管理、运营和决策都归属执行事务合伙人，那是不是GP虽然投资只有1%，但是账计长期股权投资，而同时LP计入可供出售呢？ 2 、同时如果是双GP管理人模式（两个普通合伙管理人），是不是只有是执行事务合伙人一方才可以入长期股权投资，另一个GP的出资计入可供出售

回答人：chenyiwei
很多情况下GP只是代理人，不控制该有限合伙企业，有限合伙企业还是受其中的有限合伙人控制。